臺灣新竹地方法院刑事判決
110年度訴字第327號
公  訴  人  臺灣新竹地方檢察署檢察官
被      告  林士傑


上列被告因傷害案件，經檢察官提起公訴（110年度偵字第886號
），本院判決如下：
    主  文
甲○○犯傷害罪，處有期徒刑參月，如易科罰金，以新臺幣壹仟元
折算壹日。
    犯罪事實
一、甲○○為丙○○之子，乙○○係丙○○之同居人。甲○○因不滿乙○○與
    丙○○之交往關係，而與乙○○存有怨隙，故明確表示禁止乙○○
    到其位於新竹縣五峰鄉清石道路旁工寮，詎甲○○於民國109
    年11月11日晚上7時57分許之前未久，發現乙○○不顧其反對
    仍出現在上開工寮，乃心生不滿，基於傷害之犯意，持鐵棍
    刺向乙○○臉部後，再朝身體攻擊，致乙○○受有右前臂、左上
    臂、左肩部、頭皮挫傷及臉擦傷（1*2公分）等傷害，丙○○
    見狀立即上前攔阻甲○○，乙○○旋即逃離現場。
二、案經乙○○訴由新竹縣政府警察局竹東分局報告臺灣新竹地方
    檢察署檢察官偵查起訴。
    理  由
壹、程序事項
    本院援引之下列證據資料（包含供述證據、文書證據等），
    並無證據證明係公務員違背法定程序所取得，且檢察官、被
    告甲○○於本院準備、審理程序中，均同意有證據能力（本院
    卷第89-90、167-169頁），又經本院審認結果，尚無顯有不
    可信之情況與不得作為證據之情形，審酌各該證據資料製作
    時之情況，無違法不當及證明力明顯過低之瑕疵，且均經本
    院於審理期日提示予檢察官、被告辨識而為合法調查，自均
    有證據能力。
貳、實體部分
一、認定犯罪事實所憑之證據及理由：
    訊據被告除矢口否認有犯罪事實欄所載之持鐵棍刺、攻擊告
    訴人乙○○成傷之傷害犯意及行為，辯稱是遭告訴人預謀陷害
    云云外，對於其他事實均不爭執，且自承本案之前對於告訴
    人與丙○○間之同居關係很不滿，所以案發當時看到告訴人出
    現在上開工寮很生氣等語（本院卷第90、170-171頁）。經
    查：
㈠、就被告不爭執的事實部分即：被告為丙○○之子，告訴人係丙○○之同居人，被告不滿告訴人與丙○○之交往關係，而與告訴
    人存有怨隙，並禁止告訴人到其上開工寮，被告於上開時間
    ，發現告訴人出現在上開工寮，遂對告訴人心生不滿，及告
    訴人受有上開傷害，在場之丙○○有攔阻被告之行為等情，除
    據被告於警詢、偵訊及本院準備、審理訊問時承認在卷外（
    偵查卷第4-7、30-31頁、本院卷第44、90、170-171頁），
    復據證人即告訴人、證人丙○○分別於警詢、偵訊及本院審理
    時證述在卷（偵查卷第8-11、15-17、30-31、45-47頁、本
    院卷第141-154、154-166頁），並有臺北榮民總醫院新竹分
    院109年11月12日診斷證明書、該院110年7月30日北總竹醫
    字第1100001105號函及所附告訴人就醫時告訴人受傷照片、
    及告訴人所提之受傷照片5張等件（偵查卷第18、34-38頁、
    本院卷第57-59頁）在卷足以佐證，故此部分之事實，可以
    認定。
㈡、被告雖以前詞置辯，然證人即告訴人於警詢時就如何遭被告
    持鐵棍傷害之事實指稱略以：被告爸爸跟我說外面有車聲叫
    我出門去看，我打開門後，就看到被告拿鐵粗長棍往我臉上
    刺，之後被告又使用鐵粗長棍往我身上打5下，被告的爸爸
    看我被打就馬上擋在我與被告中間，之後我就從後門跑出去
    等語（偵查卷第9頁）；於偵訊時證稱略以：丙○○叫我去看
    誰來，我去開門，被告就打我，我臉流血，被告一直打我，
    丙○○說不要這樣，要去抱被告，我就往後門逃走，臉傷是被
    告用鐵棍刺的，其他瘀傷都是被告用鐵棒打的等語（偵查卷
    第46頁）；於本院審理時證稱略以：我去開門，門一打開，
    被告就拿一根鐵棍從我臉上刺下來，我就倒退坐在地上，被
    告就打我的手，我爬起來，他又要打我的腳，丙○○用跳的過
    來救我，我才從後面逃走，被告先用鐵棍刺我的臉，再用鐵
    棍打我的左、右兩邊肩膀，被告刺我臉時還有碰到我的頭，
    我的頭還腫一包，丙○○為了要救我，衝過去把被告擋住及抱
    住，然後叫我快點跑等語在卷（本院卷第156-159頁）。由
    證人即告訴人上開證述可知，證人對於遭被告傷害之主要情
    節即先遭以鐵棍刺臉，再遭被告持鐵棍傷害頭部、手部、肩
    膀等事實，證述始終一致。
㈢、而證人即告訴人上開證述丙○○當場有攔阻、擋住、抱住被告
    之事實，亦據證人丙○○於警詢時證稱略以：當時我怕被告會
    打告訴人，我便拉住被告叫告訴人趕快走等語（偵查卷第16
    頁）；於偵訊時證稱略以：被告進來，我看被告面色不好脾
    氣不好，我就抱住被告，叫告訴人離開，我覺得被告會傷害
    告訴人，我就直接抱住被告，我擋住被告，告訴人在我後面
    等語（偵查卷第45頁反面）；於本院審理時證稱略以：我是
    擋被告，我怕被告發脾氣，我就叫告訴人走，偵查中我說有
    抱住被告，擋跟抱差不多嘛，也有拉住被告，再叫告訴人跑
    等語（本院卷第143、152-153頁）在卷；且被告於警詢、偵
    訊及本院審理時，亦均不否認有遭證人丙○○拉住、抱住、阻
    擋及證人丙○○有擋在被告與告訴人中間等情（本院卷第171-
    172頁），可見告訴人此部分之證述為真。
㈣、告訴人於案發後之109年11月12日零時38分許急診就醫，且告
    訴人所述遭被告傷害之部位，與告訴人提出之受傷照片（偵
    查卷第34-38頁），及本院依職權向臺北榮民總醫院新竹分
    院調取告訴人急診時拍攝之傷勢照片亦完全相符（本院卷第
    59頁），並有上開診斷證明書足憑，可認告訴人確實受有犯
    罪事實欄所載之傷害。
㈤、查被告並不否認於犯罪事實欄所載時、地看見告訴人時非常
    生氣，當場也有跟告訴人理論、發生爭執，亦自承與告訴人
    有結怨也有糾紛，不喜歡告訴人去工寮，案發當天有跟告訴
    人說：我不是叫你不要來嗎？妳為什麼還來？在本案之前對
    告訴人已經很不滿了，不滿的原因包括她是父親的同居人乙
    事，當時對於告訴人在工寮內很生氣等情（偵查卷第5-6頁
    、第30頁反面、本院卷第45、169-171頁）。而此亦據證人
    丙○○於警詢證稱：被告看到我跟告訴人在屋內便生氣的走向
    告訴人（偵查卷第16頁）；於偵訊時證稱：被告跟告訴人的
    關係已經不好，被告不喜歡告訴人來我家裡，當時有看到被
    告發脾氣（偵查卷第45頁反面），於本院審理時證稱略以：
    被告以前就告訴告訴人說「你不准來我家裡」，被告看到告
    訴人在工寮就很生氣說「我叫妳不要來，妳偏偏要來」（本
    院卷第143-144頁）等語在卷。可見被告於本案之前與告訴
    人即有怨隙，也禁止告訴人至上開工寮。而本案案發當時，
    被告見告訴人不顧其反對仍出現在上開工寮內，被告於生氣
    之情形下，確實有出手傷害告訴人之動機。況佐以在場之證
    人丙○○確實有拉住、抱住、阻擋被告及擋在被告與告訴人中
    間等動作，已如上述，證人丙○○亦證稱是怕被告會打、會傷
    害告訴人，才會有上開動作等情（偵查卷第16、第45頁反面
    、本院卷第144、150頁），更加可以證明告訴人上開遭被告
    傷害之證述，並非虛構，蓋衡情若被告當場沒有任何傷害告
    訴人之舉動，證人丙○○又何需因害怕被告打告訴人，而相續
    為拉住、抱住被告等動作？
㈥、又被告於警詢時雖曾辯稱告訴人是自己跑到樹林間，應該是
    撞到樹枝或其他東西受傷云云（偵查卷第5頁），於本院則
    辯稱是遭告訴人預謀陷害云云（本院卷第71頁）。惟告訴人
    之傷勢係多為挫傷，且觀上開照片可知，挫傷面積不小，實
    難想像是所謂撞到樹枝所造成，被告此部分之辯解純屬個人
    毫無根據之臆測之詞。又本案是告訴人於109年11月11日19
    時57分許親自以電話報案，之後警員、消防員前往告訴人所
    在位置救護時，告訴人即向警員陳述是遭被告用「鐵具毆傷
    」等情，有新竹縣政府警察局竹東分局110年10月29日竹縣
    東警偵字第1104703768號函暨所附之職務報告、新竹縣竹東
    分局桃山派出所110報案紀錄單在卷可按（本院卷第117-124
    頁）。而觀之告訴人於本院審理時當庭繪畫該鐵具（鐵棍）
    之樣式、形狀（本院卷第175頁），再對照告訴人所受傷勢
    ，尤其告訴臉部擦傷之部位在右眼下方，由照片顯示有破皮
    流血情形，可認與告訴人證述係遭被告持上開所繪型式之鐵
    棍刺傷為真。況被告有傷害告訴人之犯罪動機及行為業經本
    院認定如上，被告空言係遭告訴人預謀誣陷云云，顯為卸責
    之詞，不足採信。至於證人丙○○雖始終證稱被告沒有打告訴
    人云云，然此與證人丙○○所證述自己當場有拉住、抱住被告
    等舉動互相矛盾，又證人丙○○與被告係父子關係，所為此部
    分之證言，有維護被告之嫌，不足採信。
㈦、綜上所述，被告所辯均不足採信，本案事證明確，被告有犯
    罪事實欄所載之犯行，可以認定，應予依法論科。
二、論罪科刑之理由：　
㈠、核被告所為，係犯刑法第277條第1項之傷害罪。
㈡、被告係基於同一傷害犯意，侵害同一身體法益，犯罪事實欄
    所載各傷害舉動之獨立性均極為薄弱，在時間差距上，難以
    強行分開，應視為數個傷害舉動之接續施行，屬接續犯而論
    以一罪。
㈢、爰審酌被告因細故與告訴人發生怨隙，未思理性溝通，竟持
    鐵棍傷害告訴人，造成告訴人受有上開傷害，所為實不可取
    ，被告犯後始終否認犯行，迄今均未能與告訴人達成和解或
    獲得告訴人原諒，態度不佳，兼衡其素行尚佳、犯罪動機、
    手段、目的、警專畢業之智識程度、原任警察現已退休務農
    、已婚、育有2未成年子女之家庭經濟生活狀況等一切情狀
    ，量處如主文所示之刑，並諭知易科罰金之折算標準，以示
    懲儆。
據上論斷，應依刑事訴訟法第299條第1項前段，判決如主文。
本案經檢察官張凱絜提起公訴，檢察官翁旭輝、孫立婷到庭執行
職務。
中　　華　　民　　國　　111 　年　　2 　　月　　18　　日
                  刑事第五庭   審判長法　官   魏瑞紅
　　　　　　　　　                   法  官   陳麗芬
　　　　　　　　　                   法  官　 華澹寧
以上正本證明與原本無異。
如不服本判決應於收受本判決後20日內向本院提出上訴書狀，上
訴書狀應敘述具體理由。上訴書狀未敘述上訴理由者，應於上訴
期間屆滿後20日內補提理由書狀於本院(均須按他造當事人之人
數附繕本 )「切勿逕送上級法院」。 
中　　華　　民　　國　　111 　年　　2 　　月　　18　　日
                                     書記官   呂苗澂

附錄本案論罪科刑法條
中華民國刑法第277條第1項
傷害人之身體或健康者，處5年以下有期徒刑、拘役或50萬元以
下罰金。